臺灣高等法院臺南分院民事裁定　94年度抗字第326號
抗　告　人　海懋貿易有限公司
法定代理人　甲○○
上列抗告人因與相對人安益源國際工程有限公司間執行異議事件
，對於中華民國94年6月8日臺灣臺南地方法院94年度執字第5999
號裁定，提起抗告，本院裁定如下：
      主      文
原裁定廢棄，發回台灣台南地方法院。
      理      由
一、抗告意旨略以：伊向原審法院聲請之強制執行事件，遭原審
    法院以抗告人經三次通知應提出第三人弘泰醫院之法定代理
    人為何人之證明，逾期未補正，拒絕為強制執行所需之一定
    行為至明，而認聲請不備其他要件，將其強制執行之聲請駁
    回，惟查抗告人早於民國（下同）94年5月2日將該證明文件
    郵寄至原審法院，有陳報狀影本及掛號函件回執可証。抗告
    人並無原審所指拒絕為強制執行所為之一定行為，原審法院
    駁回抗告人之聲請，顯有未合，請求廢棄原裁定等語。
二、經查：抗告人確於94年5月3日將第三人弘泰醫院負責人資料
    之證明文件（即台南縣衛生局94年4月18日衛醫字第0940008
    173號函），以民事陳報狀郵寄到達原審法院，有該民事陳
    報狀及台南縣衛生局函可按（附於原審93年度執全字第1028
    號民事保全程序卷）。抗告人之補正之訴訟行為，既已到達
    法院，即已生效。雖原審法院承辦人員將之附於該院民事保
    全卷內，未直接附於執行卷內，亦不影響其補正之效力。本
    件執行法院既係調取上開假扣押卷執行，應早已查明上情，
    乃原裁定法院逕以抗告人逾期未補正，駁回抗告人強制執行
    之聲請，顯有未洽。抗告意旨指摘原裁定不當，求為廢棄，
    為有理由，爰由本院將原裁定廢棄，發回原執行法院更為適
    當之處理。
三、據上結論，本件抗告有理由，依強制執行法第30條之1，民
    事訴訟法第450條、第492條，裁定如主文。
中　　華　　民　　國　　94　　年　　6 　　月　　30　　日
                  民事第五庭    審判長法　官　張世展
                                      法　官　蘇清恭
                                      法　官　吳上康
上為正本係照原本作成。
如不服本裁定，僅得於收受本裁定正本送達後10日內以適用法規
顯有錯誤為理由，向本院提出再抗告狀（須附繕本1份及繳納再
抗告裁判費新台幣1000元），並經本院許可後始可再抗告於最高
法院。
中　　華　　民　　國　　94　　年　　7 　　月　　4 　　日
                                      書記官　易慧玲
【附記】                                          J
民事訴訟法第495條之1第2項準用同法第466條之1第1、2項規定
：
I對於第二審判決上訴，上訴人應委任律師為訴訟代理人。但上
  訴人或其法定代理人具有律師資格者，不在此限。
II上訴人之配偶、三親等內之血親、二親等內之姻親，或上訴人
  為法人、中央或地方機關時，其所屬專任人員具有律師資格並
  經法院認為適當者，亦得為第三審訴訟代理人。
